【裁判字號】    97,易,4425
【裁判日期】    971223
【裁判案由】    贓物等
【裁判全文】
臺灣臺中地方法院刑事判決              97年度易字第4425號
公  訴  人  臺灣臺中地方法院檢察署檢察官
被      告  乙○○
                    （另案在臺灣臺中監獄執行中）
            丙○○
                    （另案在臺灣臺中監獄執行中）
上列被告等因竊盜案件，經檢察官提起公訴（97年度偵字第2344
3號），本院判決如下：
    主    文
乙○○共同攜帶兇器竊盜，累犯，處有期徒刑柒月，扣案之L型
鐵器壹支沒收；又共同攜帶兇器竊盜，累犯，處有期徒刑柒月，
扣案之L型鐵器壹支沒收。應執行有期徒刑拾壹月，扣案之L型鐵
器壹支沒收。
丙○○共同攜帶兇器竊盜，累犯，處有期徒刑柒月，扣案之L型
鐵器壹支沒收；又共同攜帶兇器竊盜，累犯，處有期徒刑捌月，
扣案之L型鐵器壹支沒收。應執行有期徒刑壹年，扣案之L型鐵器
壹支沒收。
    犯罪事實
一、乙○○曾於民國90年間因竊盜案件，經臺灣南投地方法院判
    處有期徒刑7月，緩刑3年確定；復於92年間因竊盜案件，經
    本院判處有期徒刑6月確定，前開緩刑並經撤銷，經接續執
    行後，於93年5月26日縮刑期滿執行完畢。丙○○曾於93年
    間因2竊盜案件及施用第一、二級毒品案件，經法院分別判
    處有期徒刑10月、5月、1年2月、3月確定，嗣定應執行刑為
    有期徒刑2年5月確定，於96年6月27日縮刑期滿執行完畢。
    詎乙○○與丙○○仍不知悔改，復基於共同意圖為自己不法
    所有之犯意聯絡，共同攜帶丙○○所有在客觀上足以危害人
    之生命、身體而可供作兇器使用之L型鐵器1支，分別於下列
    時、地，為共同竊取財物之行為：
(一)、於97年9月22日中午12時30分許，乙○○騎乘車牌號碼MD6－
    660號重型機車搭載丙○○，於行經臺中市南屯區市○○○
    路與惠中路口時，見甲○○所駕駛車牌號碼OJ－4983號自小
    客貨車停放在該處，即趁甲○○不注意之際，由乙○○騎車
    在旁把風，另由丙○○下手行竊該自小客貨車內價值新臺幣
    （下同）1500元之電動磁磚切割器1台得逞。
(二)、復於97年9月22日下午1時許，騎車行經臺中市西屯區○○○
    路○段131號前時，見戊○○所駕駛之車牌號碼4017－NH號自
    小貨車停放在該處，竟趁戊○○不注意之際，由乙○○騎車
    在旁把風，另由丙○○持其所有之L型鐵器破壞該自小貨車
    之右前座車門鑰匙孔後（毀損部分未據告訴），竊取車內價
    值8500元之電動起子及震動電鑽各1支得逞。
        乙○○及丙○○於竊得上開工具之後，即於同日下午1
    時50分許，載往臺中市○區○○路22巷12號7樓之2，以新臺
    幣（下同）2100元之價格販賣給綽號「老兄」之丁○○（涉
    犯故買贓物罪行部分，另由本院以簡易判決處刑）。適於同
    日下午2時許，臺中市警察局第一分局民權派出所員警在該
    處附近執行巡邏防搶肅竊勤務時，發現乙○○及丙○○形跡
    可疑，遂趨前盤查因而查獲上情，並當場扣得丙○○所有供
    共同犯罪所用之L型鐵器1支、甫得手之2100元。嗣經警方前
    往丁○○之現居處，再扣得上開竊盜取得之贓物（已發還甲○○及戊○○）。
二、案經臺中市警察局第一分局報請臺灣臺中地方法院檢察署檢
    察官偵查起訴。
    理    由
一、認定犯罪事實所憑之證據及理由
(一)、被告乙○○、丙○○於警詢、偵查中及本院審理時之自白。
(二)、共同被告丁○○之供述（確係以2100元之價格購得上開贓物
    ）。
(三)、被害人戊○○、甲○○於警詢之證述。
(四)、照片12張、贓物認領保管單2份。
(五)、扣案之L型鐵器1支、現金2100元。
二、論罪科刑
(一)、核被告乙○○、丙○○所為，均係犯2件刑法第321條第1項
    第3款之攜帶兇器竊盜罪。被告2人間有犯意聯絡及行為分擔
    ，均為共同正犯。
(二)、查被告乙○○曾於90年間因竊盜案件，經臺灣南投地方法院
    判處有期徒刑7月，緩刑3年確定；復於92年間因竊盜案件，
    經本院判處有期徒刑6月確定，前開緩刑並經撤銷，經接續
    執行後，於93年5月26日縮刑期滿執行完畢。被告丙○○曾
    於93年間因2竊盜案件及施用第一、二級毒品案件，經法院
    分別判處有期徒刑10月、5月、1年2月、3月確定，嗣定應執
    行刑為有期徒刑2年5月確定，於96年6月27日縮刑期滿執行
    完畢，此有臺灣高等法院被告前案紀錄表及臺灣臺中地方法
    院檢察署刑案資料查註紀錄表在卷可參，其等於前案有期徒
    刑執行完畢後，5年內故意再犯本件有期徒刑以上之罪，為
    累犯，均應依刑法第47條第1項之規定加重其刑。
(三)、被告2人所犯上開2罪，犯意各別，行為互殊，應予分論併罰
    。
(四)、爰分別審酌被告2人犯罪之動機、目的、手段、其等品行及
    智識程度、被告丙○○提供犯案工具及下手行竊，其分工行
    為較被告乙○○為重、所竊取之財物價值非鉅，且被害人已
    領回失竊之財物，及其等犯後坦承犯行，態度良好等一切情
    狀，分別量處如主文所示之刑（按竊盜時間之先後次序量處
    ），及定其等應執行之刑。
(五)、扣案之L型鐵器1支係被告丙○○所有供與被告乙○○犯罪所
    用之物，此據被告2人於本院審理時供述明確，應依刑法第
    38條第1項第2款之規定宣告沒收。
三、適用之法律
(一)、刑事訴訟法第273條之1第1項、第299條第1項前段。
(二)、刑法第28條、第321條第1項第3款、第47條第1項、第51條第
    5款、第38條第1項第2款。
中    華    民    國    97    年    12    月    23    日
                  刑事第八庭    法  官  簡源希
上為正本係照原本作成。
如不服本判決應於收受判決後10日內向本院提出上訴書狀，並應
敘述具體理由；其未敘述上訴理由者，應於上訴期間屆滿後20日
內向本院補提理由書（均須按他造當事人之人數附繕本）「切勿
逕送上級法院」。
                                書記官  黃雅青
中    華    民    國    97    年    12    月    23    日
附錄論罪科刑法條：
刑法第321條第1項
犯竊盜罪而有左列情形之一者，處6月以上、5年以下有期徒刑：
三、攜帶兇器而犯之者。


司法院資訊處製作；財團法人民間司法改革基金會備份。
